【裁判字號】    95,訴,1549
【裁判日期】    951110
【裁判案由】    毒品危害防制條例
【裁判全文】
臺灣臺北地方法院刑事判決              95年度訴字第1549號
公  訴  人  臺灣臺北地方法院檢察署檢察官
被      告  甲○○
上列被告因違反毒品危害防制條例案件，經檢察官提起公訴（九
十五年度毒偵字第一九三二號），因被告於本院準備程序中就被
訴事實為有罪之陳述，經本院合議庭裁定進行簡式審判程序，判
決如下：
    主  文
甲○○施用第一級毒品，累犯，處有期徒刑捌月。扣案之海洛因
壹包（不含空包裝袋，驗餘淨重零點零肆公克）沒收銷燬，扣案
之海洛因空包裝袋壹只沒收。
    事  實
一、甲○○前因違反肅清煙毒條例案件，經臺灣高等法院於民國
    八十三年五月二十四日以八十三年度上訴字第二四七八號判
    處有期徒刑三年十月，入監執行後，於八十四年十二月二十
    九日縮短刑期假釋出監並付保護管束，應至八十七年三月二
    十六日保護管束期滿；於上開案件假釋期間，甲○○又因違
    反肅清煙毒條例案件，經臺灣高等法院於八十六年九月二十
    四日以八十六年度上訴字第二七一一號判處有期徒刑三年二
    月確定，再因贓物案件，經本院於八十七年四月九日以八十
    七年度易字第四七九號判處有期徒刑四月，於同年五月八日
    確定；而上開假釋嗣經撤銷，所餘殘刑二年三月一日與前揭
    二罪所定之刑接續執行後，甲○○復再於八十九年九月二日
    縮短刑期假釋出監並付保護管束，九十二年六月十九日始保
    護管束期滿；嗣甲○○又因施用毒品案件，經本院以九十一
    年度毒聲字第四七八號裁定觀察、勒戒後，認有繼續施用毒
    品之傾向，而經本院以九十一年度毒聲字第二三七六號裁定
    施以強制戒治，又因戒治成效經評定為合格認無繼續戒治之
    必要，再經本院以九十二年度毒聲字第一○一九號裁定停止
    戒治付保護管束，於九十二年十一月十一日保護管束期滿執
    行完畢。前述第二次假釋又再經撤銷，甲○○入監執行殘刑
    ，甫於九十五年二月三日縮刑期滿執行完畢，並於翌日出監
    。詎甲○○仍不知悔改，竟基於施用第一級毒品海洛因之犯
    意，於九十五年七月十二日九時二十分為警查獲採尿時回溯
    二十六小時內某時（扣除為警查獲至採尿該段期間），在不
    詳地點，施用第一級毒品海洛因一次，嗣為警於九十五年七
    月十二日二十一時二十分許，在臺北縣新店市○○路○段一
    ○二號當場查獲，並扣得海洛因一包（驗餘淨重零點零四公
    克），始知上情。
二、案經臺北縣政府警察局新店分局報請臺灣臺北地方法院檢察
    署檢察官偵查起訴。
    理  由
一、訊據被告甲○○對於前揭事實迭於警詢、偵查、本院審理時
    均坦承不諱，且其於九十五年七月十三日為警查獲時所採集
    之尿液，經送臺灣檢驗科技股份有限公司以酵素免疫分析法
    初步檢驗，復依氣相層析質譜議法確認檢驗結果，確呈鴉片
    類陽性反應，有該公司於九十五年八月八日所出具之濫用藥
    物尿液檢驗報告、臺北縣政府新店分局偵辦毒品危害防制條
    例案被移送者姓名及代碼對照表各一紙在卷可稽（見九十五
    年度毒偵字第一九三二號卷第二十一頁、第六○頁）；扣案
    之白色粉末一包，經送法務部調查局鑑定後，亦確認均含海
    洛因成分，淨重零點零四公克，有法務部調查局九十五年九
    月十六日調科壹字第○九五二三○一五二四○號鑑定書一紙
    在卷可憑（見九十五年度毒偵字第一九三二號卷第六十一頁
    ），足徵被告任意性自白核與事實相符。又被告前因施用毒
    品案件，經本院以九十一年度毒聲字第四七八號裁定觀察、
    勒戒後，認有繼續施用毒品之傾向，而經本院以九十一年度
    毒聲字第二三七六號裁定施以強制戒治，又因戒治成效經評
    定為合格認無繼續戒治之必要，再經本院以九十二年度毒聲
    字第一○一九號裁定停止戒治付保護管束，於九十二年十一
    月十一日保護管束期滿執行完畢等情，亦有臺灣高等法院被
    告前案紀錄表附卷可參（見本院卷第三頁至第十二頁）。綜
    上，本件事證明確，被告犯行堪以認定。
二、按施用海洛因後會影響記憶能力及自主神經系統，判斷力及
    意志力亦均受限制，甚至引起精神錯亂，抑制呼吸，並具有
    成癮性、濫用性，戒解不易，嚴重戕害人之身心健康，危害
    社會，故依據毒品危害防制條例第二條第二項第一款列為第
    一級毒品，不得非法施用、持有。故核被告所為，係犯毒品
    危害防制條例第十條第一項之施用第一級毒品海洛因罪。其
    施用第一級毒品海洛因前所持有之第一級毒品海洛因，既意
    在供己施用，其持有之低度行為應為施用之高度行為吸收，
    不另論罪。又被告前因違反肅清煙毒條例案件，經臺灣高等
    法院於八十三年五月二十四日以八十三年度上訴字第二四七
    八號判處有期徒刑三年十月，入監執行後，於八十四年十二
    月二十九日縮短刑期假釋出監並付保護管束，應至八十七年
    三月二十六日保護管束期滿；於上開案件假釋期間，被告又
    因違反肅清煙毒條例案件，經臺灣高等法院於八十六年九月
    二十四日以八十六年度上訴字第二七一一號判處有期徒刑三
    年二月確定，再因贓物案件，經本院於八十七年四月九日以
    八十七年度易字第四七九號判處有期徒刑四月，於同年五月
    八日確定；而上開假釋嗣經撤銷，所餘殘刑二年三月一日與
    前揭二罪所定之刑接續執行後，被告復再於八十九年九月二
    日縮短刑期假釋出監並付保護管束，九十二年六月十九日始
    保護管束期滿；嗣被告又因施用毒品案件，經本院以九十一
    年度毒聲字第四七八號裁定觀察、勒戒後，認有繼續施用毒
    品之傾向，而經本院以九十一年度毒聲字第二三七六號裁定
    施以強制戒治，又因戒治成效經評定為合格認無繼續戒治之
    必要，再經本院以九十二年度毒聲字第一○一九號裁定停止
    戒治付保護管束，於九十二年十一月十一日保護管束期滿執
    行完畢；前述第二次假釋又再經撤銷，被告入監執行殘刑，
    甫於九十五年二月三日縮刑期滿執行完畢，並於翌日出監等
    情，有臺灣高等法院被告前案紀錄表在卷可稽，被告於五年
    內再故意犯本案有期徒刑以上之罪，為累犯，應依刑法第四
    十七條第一項加重其刑。爰審酌被告不思上進，沾染施用毒
    品之惡習，且前已因施用毒品案件，經觀察勒戒、強制戒治
    後，仍未能把握自新機會徹底戒除施用毒品之惡習，而再施
    用足以導致人體機能發生依賴性、成癮性及抗藥性等障礙之
    第一級毒品海洛因，戕害自身健康，漠視法令禁制，惟尚能
    坦承犯行，犯後態度頗佳，暨其犯罪動機、手段、施用毒品
    僅有一次等一切情狀，量處如主文所示之刑。扣案之第一級
    毒品海洛因一包（不含空包裝袋，驗餘淨重為零點零四公克
    ），應依毒品危害防制條例第十八條第一項前段規定沒收銷
    燬之；扣案之海洛因空包裝袋一只，有防止毒品裸露、逸出
    及潮濕之功用，並便於攜帶使用，均為被告所有供犯本罪所
    用之物，業據被告陳明在卷（見九十五年度毒偵字第一九三
    二號卷第九頁），應依刑法第三十八條第一項第二款之規定
    宣告沒收。
據上論斷，應依刑事訴訟法第二百七十三條之一第一項、第二百
九十九條第一項前段，毒品危害防制條例第十條第一項、第十八
條第一項前段，刑法第十一條前段、第四十七條第一項、第三十
八條第一項第二款，判決如主文。
本案經檢察官王鑫健到庭執行職務。
中    華    民    國    95    年    11    月    10    日
                       臺灣臺北地方法院刑事第一庭
                             法  官  劉素如
以上正本證明與原本無異。
如不服本判決，應於判決送達後10日內向本院提出上訴狀 (應抄
附繕本)。
                             書記官  劉甄庭
中    華    民    國    95    年    11    月    13    日


司法院資訊處製作；財團法人民間司法改革基金會備份。
